【裁判字號】    95,訴,705
【裁判日期】    950602
【裁判案由】    毒品危害防制條例
【裁判全文】
臺灣彰化地方法院刑事判決               95年度訴字第705號
公  訴  人  臺灣彰化地方法院檢察署檢察官
被      告  甲○○
                      號
上列被告因違反毒品危害防制條例案件，經檢察官提起公訴（95
年度毒偵字第1066號）及移送併案審理（95年度毒偵字第1701號
），被告於本院準備程序中就被訴事實為有罪之陳述，經本院合
議庭裁定改依簡式審判程序審理，並判決如下：
    主    文
甲○○連續施用第一級毒品，處有期徒刑捌月，扣案之注射針筒
壹支、塑膠鏟管壹支均沒收；又施用第二級毒品，處有期徒刑
月。應執行有期徒刑拾月，扣案之注射針筒壹支、塑膠鏟管壹支
均沒收。
    犯罪事實
一、甲○○前因施用毒品案件，經本院以92年度毒聲字第1334號
    裁定移送觀察、勒戒後，認無繼續施用毒品之傾向，已於民
    國92年8 月13日執行完畢釋放，由臺灣彰化地方法院檢察署
    檢察官以92年度毒偵字第1515號為不起訴處分確定。猶不思
    悔改，於前揭觀察、勒戒執行完畢釋放後5 年內，復基於施
    用第一級毒品海洛因之概括犯意，自95年1 月中旬某日起至
    95年3 月19日凌晨2 時許止，在其朋友員林鎮住所旁邊公園
    等處，以將海洛因加水混合後以注射針筒注射體內之方式，
    連續施用第一級毒品海洛因多次，頻率約每1 星期施用1 次
    ；另基於施用第二級毒品甲基安非他命之犯意，於95年3 月
    2 日間凌晨1 時許，在同上地點，以將甲基安非他命置於鋁
    箔紙上，再點火加熱使產生煙霧吸用之方式，施用第二級毒
    品甲基安非他命1 次。期間內先於95年3 月4 日上午7 時10
    分許，為警持搜索票在其位於彰化縣員林鎮○○里○○路○
    段492 巷94號之住所查獲，並扣得其所有，供其施用第一級
    毒品海洛因犯罪所用之注射針筒及塑膠鏟管各1 支；又於95
    年3 月22日上午7 時許，在同上住所為警查獲，及於本院審
    理中主動供出上情。
二、案經彰化縣警察局和美分局、鹿港分局分別報告臺灣彰化地
    方法院檢察署檢察官偵查起訴及移送併案審理。
    理    由
一、被告甲○○於準備程序中，先就上揭犯罪事實為有罪之陳述
    ，且所犯係死刑、無期徒刑、最輕本刑為3 年以上有期徒刑
    以外之罪，經本院合議庭依刑事訴訟法第273 條之1 第1 項
    之規定，裁定由法官一人獨任進行簡式審判程序，合先敘明
    。
二、上開犯罪事實，業據被告於本院審理中坦承不諱，且被告於
    95年3 月4 日查獲日經採其尿液送驗之結果，確呈甲基安非
    他命及嗎啡陽性反應（按一般施用海洛因者，其會在其體內
    代謝為嗎啡成分殘留，並經由尿液排出）；又於95年3 月22
    日查獲日經採其尿液送驗之結果，確呈嗎啡陽性反應，有彰
    化縣警察局和美分局、鹿港分局委託檢驗尿液代號與真實姓
    名對照認證單、詮昕科技股份有限公司00000000、00000000
    號濫用藥物尿液檢驗報告各1 份附卷可稽，並有注射針筒及
    塑膠鏟管各1 支扣案可佐，足徵被告自白與事實相符，堪予
    採信。而被告前因施用毒品案件，經本院以92年度毒聲字第
    1334號裁定移送觀察、勒戒後，認無繼續施用毒品之傾向，
    已於92年8 月13日執行完畢釋放，有臺灣高等法院被告前案
    紀錄表1 份在卷可參，被告於上揭強制戒治執行完畢釋放後
    5 年內，再犯施用毒品犯行，亦堪認定。本案事證已臻明確
    ，被告施用第一級毒品海洛因及第二級毒品甲基安非他命犯
    行堪予認定，應依法論科。
三、核被告所為，係犯毒品危害防制條例第10條第1 項、第2 項
    之施用第一、二級毒品罪。其為供己施用而於施用前持有海
    洛因及甲基安非他命之低度行為，各為其施用之高度行為所
    吸收，均不另論罪。又被告先後多次施用第一級毒品犯行，
    時間緊接，所犯為構成要件相同之罪名，顯係基於概括犯意
    反覆為之，應依連續犯之規定，論以一罪，並依法加重其刑
    。其所犯連續施用第一級毒品罪及施用第二級毒品罪二罪間
    ，犯意各別，罪名有異，應予分論併罰。被告前開犯罪事實
    中施用海洛因部份，除自95年1 月間某日起至95年3 月1 日
    某時止，連續施用海洛因多次之犯行，經檢察官提起公訴外
    ，其餘部分之犯行雖未據檢察官提起公訴，惟該部分犯行與
    檢察官起訴經本院論罪部分有連續犯裁判上一罪之關係，自
    為起訴效力所及，應由本院併予審理，附此敘明。爰審酌被
    告犯罪之動機、目的係因施用毒品之習性難以戒除，其犯罪
    手段僅係戕害自己之身心、施用毒品次數、時間及犯罪後坦
    承犯行之態度等一切情狀，分別量處如主文所示之刑，並定
    期應執行之刑，以示懲儆。扣案之注射針筒及塑膠鏟管各1
    支，均為被告所有，係供其施用第一級毒品犯罪所用之物，
    業據被告於本院審理時供明在卷，爰依刑法第38條第1 項第
    2 款之規定宣告沒收之。
據上論斷，應依刑事訴訟法第273 條之1 第1 項、第299 條第1
項前段，毒品危害防制條例第10條第1 項、第2 項，刑法第11條
前段、第56條、第51條第5 款、第38條第1 項第2 款，判決如主
文。
本案經檢察官鮑慧忠到庭執行職務。
中    華    民    國    95    年    6     月    2     日
                  刑事第一庭    法  官  吳永梁
以上正本證明與原本無異。
如不服本判決，應於判決送達後10日內，向本院提出上訴狀（須
附繕本）。
中    華    民    國    95    年    6    月    6      日
                                書記官  陳美敏
附錄論罪科刑法條全文：
毒品危害防制條例第10條
施用第一級毒品者，處六月以上五年以下有期徒刑。
施用第二級毒品者，處三年以下有期徒刑。


司法院資訊處製作；財團法人民間司法改革基金會備份。
